zh-CN: 婴幼儿用品 > 哺乳与喂养 > 奶瓶保温器与消毒器 > 奶瓶保温器: 电热奶瓶保温器; 便携式奶瓶保温器
pt-BR: Infantil > Amamentação e alimentação > Aquecedores e esterilizadores de mamadeiras > Aquecedores de mamadeiras: Aquecedores elétricos de mamadeiras; Aquecedores de mamadeiras portáteis
en: Baby & Toddler > Nursing & Feeding > Bottle Warmers & Sterilizers > Bottle Warmers: Electric Bottle Warmers; Portable Bottle Warmers
bg-BG: Бебета и малки деца > Кърмене и хранене > Нагреватели и стерилизатори за шишета > Нагреватели за шишета: Електронни нагреватели за шишета; Преносими нагреватели за шишета
vi: Trẻ sơ sinh và trẻ tập đi > Cho con bú và cho ăn > Máy hâm sữa và tiệt trùng bình sữa > Máy hâm sữa: Máy hâm sữa chạy điện; Máy hâm sữa cầm tay
pl: Dzieci i niemowlęta > Karmienie > Podgrzewacze butelek i sterylizatory > Podgrzewacze butelek: Elektryczne podgrzewacze butelek; Przenośne podgrzewacze butelek
sl-SI: Dojenčki in malčki > Dojenje in hranjenje > Grelniki in sterilizatorji stekleničk > Grelniki stekleničk: Električni grelniki stekleničk; Prenosni grelniki stekleničk
el: Βρεφικά & παιδικά είδη > Θηλασμός & σίτιση > Θερμαντήρες & αποστειρωτές μπιμπερό > Θερμαντήρες μπιμπερό: Ηλεκτρικοί θερμαντήρες μπουκαλιών (μπιμπερό); Φορητοί θερμαντήρες μπουκαλιών
da: Baby og småbørn > Amning og madning > Flaskevarmere og -sterilisering > Flaskevarmere: Elektriske flaskevarmere; Transportable flaskevarmere
fr: Bébés et tout-petits > Allaitement et alimentation > Chauffe-biberons et stérilisateurs > Chauffe-biberons: Chauffe-biberons électriques; Chauffe-biberons portables
ja: ベビー用品 > 授乳・離乳食 > 哺乳瓶用保温器・消毒器 > 哺乳瓶用保温器: 電気哺乳瓶保温器; ポータブル哺乳瓶保温器
hr-HR: Bebe i mala djeca > Dojenje i hranjenje > Grijači i sterilizatori bočica > Grijači za bočice: Električni grijači za bočice; Prijenosni grijači za bočice
zh-TW: 嬰幼兒 > 哺育和餵食 > 奶瓶溫奶器和消毒鍋 > 奶瓶溫奶器: 電動奶瓶溫奶器; 攜帶式奶瓶溫奶器
pt-PT: Bebé e criança > Amamentação e alimentação > Esterilizadores e aquecedores de biberão > Aquecedores de biberões: Aquecedores de biberões elétricos; Aquecedores de biberões portáteis
tr: Bebek ve Küçük Çocuk Ürünleri > Emzirme ve Beslenme > Biberon Isıtıcı ve Sterilizatörler > Şişe Isıtıcıları: Elektrikli Şişe Isıtıcıları; Taşınabilir Şişe Isıtıcıları
lt-LT: Kūdikiai ir maži vaikai > Žindymas ir maitinimas > Buteliukų šildytuvai ir sterilizatoriai > Buteliukų šildytuvai: Elektriniai buteliukų šildytuvai; Nešiojami buteliukų šildytuvai
hu: Baba- és csecsemő > Szoptatás és etetés > Üvegmelegítők és -sterilizálók > Üvegmelegítők: Elektromos üvegmelegítők; Hordozható üvegmelegítők
de: Baby & Kleinkind > Stillen & Füttern > Flaschenwärmer & Sterilisatoren > Flaschenwärmer: Elektrische Flaschenwärmer; Tragbare Flaschenwärmer
it: Bebè e bimbi > Allattamento e alimentazione > Scaldabiberon e sterilizzatori > Scaldabiberon: Scaldabiberon elettrici; Scaldabiberon portatili
nb: Baby og barn > Amming og mating > Flaskevarmere og -sterilisatorer > Flaskevarmere: Elektriske flaskevarmere; Bærbare flaskevarmere
sv: Baby och småbarn > Amning och matning > Flaskvärmare och steriliserare > Flaskvärmare: Elektriska flaskvärmare; Bärbara flaskvärmare
sk-SK: Bábätká > Dojčenie a kŕmenie > Ohrievače a sterilizátory fliaš > Ohrievače fliaš: Elektrické ohrievače fliaš; Prenosné ohrievače fliaš
ru: Товары для детей > Питание и кормление > Подогреватели и стерилизаторы для бутылочек > Подогреватели для бутылочек: Электрические подогреватели для бутылочек; Компактные подогреватели для бутылочек
cs: Děti a kojenci > Kojení a krmení > Ohřívače a sterilizátory lahví > Ohřívače lahví: Elektrické ohřívače lahví; Přenosné ohřívače lahví
es: Bebés y niños pequeños > Lactancia y alimentación > Esterilizadores y calentadores de biberones > Calentadores de biberones: Calentadores de biberones eléctricos; Calentadores de biberones portátiles
ro-RO: Bebeluși și copii mici > Alăptare și hrănire > Încălzitoare și sterilizatoare de biberoane > Încălzitoare de biberoane: Încălzitoare electrice de biberoane; Încălzitoare portabile de biberoane
ko: 영유아 > 수유/이유식 용품 > 젖병 워머/살균기 > 젖병 워머: 전기 젖병 워머; 휴대용 젖병 워머
th: ทารกและเด็กเล็ก > การให้นม > เครื่องอุ่นและฆ่าเชื้อขวดนม > เครื่องอุ่นขวดนม: เครื่องอุ่นขวดนมไฟฟ้า; เครื่องอุ่นขวดนมแบบพกพา
nl: Baby en peuter > Borstvoeding en voeding > Flessenwarmers en -sterilisators > Flessenwarmers: Elektrische flessenwarmers; Draagbare flessenwarmers
fi: Vauvat ja leikki-ikäiset > Imetys ja syöttäminen > Pullonlämmittimet ja sterilointilaitteet > Pullonlämmittimet: Sähköiset pullonlämmittimet; Kannettavat pullonlämmittimet